臺灣高等法院臺中分院刑事判決
110年度上訴字第153號
上  訴  人  
即  被  告  陳宗成


選任辯護人  馬惠怡律師（法扶律師）
上列上訴人因違反毒品危害防制條例等案件，不服臺灣臺中地方
法院109年度訴字第1717號中華民國109年11月4日第一審判決（
起訴案號：臺灣臺中地方檢察署109年度毒偵字第1747號、109年
度偵字第16105號、第16117號），提起上訴，本院判決如下：
    主  文
原判決關於其如附表一編號7所示罪刑、沒收，暨所定應執行刑
部分，均撤銷。
陳宗成被訴如起訴書附表編號7（即原審判決附表一編號7）部分
無罪。
其餘上訴駁回。
上訴駁回部分所處之刑，應執行有期徒刑玖年。
    犯罪事實
一、陳宗成（LINE通訊軟體暱稱「夢想推手JASON」，所涉施用
    第二級毒品部分，另經原審審結）知悉甲基安非他命係毒品
    危害防制條例第2條第2項第2款所列管之第二級毒品，未經
    許可，不得擅自販賣、持有，竟分別為以下犯行：
(一)陳宗成基於販賣第二級毒品甲基安非他命以營利之犯意，於
    民國109年2月15日上午9時23分前之某時許，柯俊義透過LIN
    E通訊軟體（暱稱「小柯Ging」）傳送訊息予陳宗成，聯絡
    購買第二級毒品甲基安非他命事宜。嗣陳宗成透過所持用，
    作為對外販賣毒品聯絡工具，門號為0000000000號行動電話
    登入LINE通訊軟體，與柯俊義談妥交易之時間、地點後，即
    於同日晚間10時28分許，依約在彰化縣○○鄉美港公路之統一
    便利商店前，由陳宗成交付販賣重量為1錢（實給3.5公克）
    ，價格為新臺幣（下同）8,000元之第二級毒品甲基安非他
    命1包予柯俊義，並同意讓柯俊義賒帳8,000元，而完成交易
    。嗣於同年月20日凌晨0時許，柯俊義透過匯款之方式，給
    付積欠之價金8,000元予陳宗成（即起訴書附表編號1 ）。
(二)陳宗成基於販賣第二級毒品甲基安非他命以營利之犯意，於
    109年5月2日凌晨0時40分前之某時許，柯俊義透過LINE通訊
    軟體（暱稱「小柯Ging」）傳送訊息予陳宗成，聯絡購買第
    二級毒品甲基安非他命事宜。嗣陳宗成於109年5月2日凌晨0
     時40分許、109年5月3日凌晨0時2分許，透過前揭門號為00
    00000000號行動電話登入LINE通訊軟體，與柯俊義談妥交易
    之時間、地點後，即於109年5月3日凌晨1時37分許，依約在
    彰化縣○○鄉○○街000號陳宗成住處樓下，由陳宗成交付販賣
    重量為1錢（實給3.5公克），價格為8,000元之第二級毒品
    甲基安非他命1包予柯俊義，並同意讓柯俊義賒帳8,000 元
    ，而完成交易。嗣於同年月8日凌晨1時許，柯俊義透過匯款
    之方式，給付積欠之價金8,000元予陳宗成（即起訴書附表
    編號2）。
(三)陳宗成基於販賣第二級毒品甲基安非他命以營利之犯意，於
    109年5月13日上午10時45分許，柯俊義透過LINE通訊軟體（
    暱稱「小柯Ging」）傳送訊息予陳宗成，聯絡購買第二級毒
    品甲基安非他命事宜。嗣陳宗成於109年5月13日上午11時29
    分許，透過前揭門號為0000000000號行動電話登入LINE通訊
    軟體，與柯俊義談妥交易之時間、地點後，即於109年5 月1
    4日凌晨0時18分許，依約在彰化縣○○鄉○○街000號陳宗成住
    處樓下，由陳宗成交付販賣重量為1錢（實給3.5公克），價
    格為8,000元之第二級毒品甲基安非他命1包予柯俊義，並同
    意讓柯俊義賒帳8,000元，而完成交易。後柯俊義於犯罪事
    實欄一（四）所示再度向陳宗成購買第二級毒品甲基安非他
    命之109年5月20日晚間6時47分許，始給付積欠之價金8,000
    元予陳宗成（即起訴書附表編號3）。
(四)陳宗成基於販賣第二級毒品甲基安非他命以營利之犯意，於
    109年5月20日下午4時43分許，柯俊義透過LINE通訊軟體（
    暱稱「小柯Ging」）傳送訊息予陳宗成，聯絡購買第二級毒
    品甲基安非他命事宜。嗣陳宗成透過前揭門號為0000000000
    號行動電話登入LINE通訊軟體，與柯俊義談妥交易之時間、
    地點後，即於同日晚間6時47分許，依約在彰化縣○○鄉○○路
    柯俊義住處外，由陳宗成交付販賣重量為1錢（實給3.5公克
    ），價格為8,000元之第二級毒品甲基安非他命1 包予柯俊
    義，並同意讓柯俊義賒帳8,000元，而完成交易，惟嗣因陳
    宗成為警逮捕後遭羈押，柯俊義迄未給付積欠之價金8,000
    元予陳宗成（即起訴書附表編號4）。
(五)陳宗成基於販賣第二級毒品甲基安非他命以營利之犯意，於
    109年5月1日晚間6時22分許，張世宗透過LINE通訊軟體（暱
    稱「wing」）傳送訊息予陳宗成，聯絡購買第二級毒品甲基
    安非他命事宜。嗣陳宗成透過前揭門號為0000000000號行動
    電話登入LINE通訊軟體，與張世宗談妥交易之時間、地點後
    ，即於同日晚間7時30分許，依約在臺中市南區○○○路張世宗
    住處，由陳宗成交付販賣重量5公克，價格為1萬1,000元之
    第二級毒品甲基安非他命1包予張世宗，張世宗則給付價金1
    萬1,000元予陳宗成而完成交易（即起訴書附表編號5 ）。
(六)陳宗成基於販賣第二級毒品甲基安非他命以營利之犯意，於
    109年5月8日晚間9時35分前之某時許，林進瑛透過LINE通訊
    軟體（暱稱「123456」）傳送訊息予陳宗成，聯絡購買第二
    級毒品甲基安非他命事宜。嗣陳宗成透過前揭門號為000000
    0000號行動電話登入LINE通訊軟體，與林進瑛談妥交易之時
    間、地點，林進瑛並先行匯款1萬5,000元至陳宗成指定之帳
    戶後，陳宗成即於109年5月8日晚間9時35分許，依約在臺灣
    高鐵臺中站之刷票入口處，交付販賣重量5公克，價格為1 
    萬5,000元之第二級毒品甲基安非他命1包予林進瑛而完成交
    易（即起訴書附表編號6）。
(七)陳宗成基於販賣第二級毒品甲基安非他命以營利之犯意，於
    109年4月21日晚間9時前之某時許，李子奇透過不詳方式與
    陳宗成聯絡購買第二級毒品甲基安非他命事宜，雙方並談妥
    交易之時間、地點。嗣陳宗成於109年4月21日晚間9時許，
    依約在臺中市北屯區○○○路李子奇住處，由陳宗成交付販賣
    重量1公克，價格為2,000元之第二級毒品甲基安非他命1 包
    予李子奇，李子奇則給付價金2,000元予陳宗成而完成交易
    （即起訴書附表編號8）。
(八)緣李子奇因違反毒品危害防制條例案件，於109年4月24日晚
    間9時45分許，接受員警調查時，主動向員警告知其毒品上
    游，且同意配合員警實施誘捕偵查，遂於109年5月1日下午1
     時23分許，透過LINE通訊軟體（暱稱「子奇」）傳送訊息
    予陳宗成，佯裝欲購買第二級毒品甲基安非他命。嗣陳宗成
    於109年5月1日下午1時23分許、同年月18日下午2時23分許
    、同年月22日晚間6時58分許、同年月23日下午1時41分許、
    同年月24日上午10時10分許，透過前揭門號為0000000000號
    行動電話登入LINE通訊軟體，與李子奇談妥交易之時間、地
    點及金額後，陳宗成乃於109年5月24日下午4時25分許，依
    約前往李子奇前揭住處，由陳宗成交付販賣重量3公克，價
    格為6,000元之第二級毒品甲基安非他命3包予李子奇，李子
    奇並給付價金6,000元予陳宗成。後陳宗成於同日下午4時38
    分許，在臺中市○○區○○○路000號前正欲駕車離開時，為在場
    埋伏之員警當場逮捕，員警並扣得陳宗成甫交付予李子奇之
    第二級毒品甲基安非他命3包（含包裝袋各1只）、甫向李子
    奇收取之價金6,000元，及陳宗成所有之門號0000000000號
    行動電話1支（含SIM卡1枚，HTC廠牌），陳宗成販賣第二級
    毒品之犯行因而未遂。員警另於109年5月25日凌晨0時54分
    許，在彰化縣○○鄉○○街000號陳宗成住處，扣得電子磅秤1臺
    、分裝袋12包，而查悉上情。
二、案經臺中市政府警察局第四分局報告臺灣臺中地方檢察署檢
    察官偵查起訴。
    理  由
壹、有罪部分：
一、上訴範圍及證據能力之說明：
(一)上訴範圍部分：　　　　
　　原審就上訴人即被告（下稱被告）陳宗成所犯如其附表一所
    示犯行及損壞公務員職務上掌管之文書、持有第二級毒品等
    罪均判處罪刑後，被告僅就原判決有關其如附表一所示犯行
    提起上訴，有刑事上訴理由狀、刑事上訴狀、準備程序及審
    理筆錄在卷可稽（見本院卷一第35頁至第37頁、第41頁至第
    51頁、第154頁、第222頁至第223頁、第242頁、第370頁）
    ，故本院之審理範圍僅為原判決有關被告如其附表一所示犯
    行部分，先予敘明。 
(二)證據能力方面：
　⒈按刑事訴訟法第159條之5第1項規定：「被告以外之人於審判
    外之陳述，雖不符前4條之規定，而經當事人於審判程序同
    意作為證據，法院審酌該言詞陳述或書面陳述作成時之情況
    ，認為適當者，亦得為證據。」同條第2項規定：「當事人
    、代理人或辯護人於法院調查證據時，知有第159條第1項不
    得為證據之情形，而未於言詞辯論終結前聲明異議者，視
    為有前項之同意。」依其立法意旨，在於確認當事人對於傳
    聞證據有處分權，得放棄反對詰問權，同意或擬制同意傳聞
    證據可作為證據，屬於證據傳聞性之解除行為，如法院認為
    適當，不論該傳聞證據是否具備刑事訴訟法第159條之1至第
    159條之4所定情形，均容許作為證據，不以未具備該4條所
    定情形為前提（最高法院104年台上1879號判決意旨參照）
    。查本判決所引用下列各項以被告以外之人於審判外之陳述
    為證據方法之證據能力，業經本院於審判期日時予以提示並
    告以要旨，而檢察官、被告及辯護人於本院言詞辯論終結前
    均未聲明異議（見本院卷一第162頁、第250頁、本院卷二第
    71頁至第88頁）。本院審酌該等資料之製作、取得，尚無違
    法不當之情形，且均為證明犯罪事實存否所必要，認為以之
    作為證據應屬適當，揆諸上開規定，自均具證據能力。
　⒉又本判決所引用下列各項非供述證據，並無證據顯示係實施
    刑事訴訟程序之公務員違背法定程序所取得之證據，亦無顯
    有不可信之情況或不得作為證據之情形，故均具證據能力。
二、認定犯罪事實所憑之證據及理由：
(一)上揭犯罪事實，業據被告於原審及本院審理時均坦承不諱（
    見原審卷第113頁至第115頁、第159頁、第238頁至第239頁
    、本院卷一第108頁、第154頁、第242頁、第450頁、本院卷
    二第85頁），核與證人柯俊義、張世宗、林進瑛、李子奇於
    警詢、偵查及原審審理時證述之情節相符（見偵16105卷第1
    61頁至第162頁、第165頁至第167頁、第255頁至第257頁、
    第287頁至第292頁、第307頁至第311頁、第353頁至第357頁
    、第371頁至第375頁、第377頁至第381頁、第393頁至第397
    頁、原審卷第201頁至第208頁、第216頁至第222頁），復有
    臺中市政府警察局第四分局搜索扣押筆錄、扣押物品目錄表
    、扣押物品收據（執行處所：臺中市○○區○○○路000號前）、
    臺中市政府警察局第四分局搜索扣押筆錄、扣押物品目錄表
    、扣押物品收據（執行處所：彰化縣○○鄉○○街000號）、臺
    中市政府警察局第四分局偵查隊偵辦陳宗成涉嫌販毒案譯文
    、偵辦陳宗成販賣毒品案通聯暨車行位置分析偵查報告各1
    份、密錄器錄影畫面擷圖18張、被告扣案之行動電話內暱稱
    「夢想推手JASON 」與證人柯俊義（暱稱「小柯Ging」）之
    LINE通訊軟體個人頁面及對話紀錄擷圖28張、蒐證照片及扣
    押物品照片24張、證人李子奇行動電話內暱稱「子奇」與被
    告（暱稱「夢想推手JASON 」）之LINE通訊軟體個人頁面及
    對話紀錄擷圖14張、證人柯俊義行動電話內暱稱「小柯Ging
    」與被告（暱稱「夢想推手JASON 」）之LINE通訊軟體個人
    頁面及對話紀錄擷圖23張、證人張世宗行動電話內暱稱「wi
    ng」與被告（暱稱「夢想推手JASON」）之LINE通訊軟體個
    人頁面及對話紀錄擷圖13張、109年4月21日路口監視器錄影
    畫面擷圖、被告扣案之行動電話內LINE暱稱「夢想推手JASO
    N」與暱稱「123456」之個人頁面及對話紀錄擷圖15張、車
    號00-0000號自小客車車號查詢汽車車籍資料（見偵16105卷
    第39頁至第54頁、第83頁至第133頁、第163頁、第173頁、
    第175頁至第177頁、第297頁至第302頁、第367頁至第370頁
    、第387頁至第390頁、第431頁）在卷供參，且有電子磅秤1
    臺、分裝袋12包扣案可稽。又扣案之門號0000000000號行動
    電話1支（含SIM卡1枚，HTC廠牌）為被告所持用，該行動電
    話內LINE通訊軟體暱稱「夢想推手JASON」為被告所使用等
    情，業據被告自承在卷（見原審卷第48頁、第115頁），而
    被告所持前揭行動電話，確有於犯罪事實欄一㈠至㈥、㈧所示
    之時間登入LINE通訊軟體，與證人柯俊義、張世宗、李子奇
    、林進瑛聯絡約定購買毒品事宜及交易之時間、地點、金額
    ，核與證人柯俊義、張世宗、李子奇、林進瑛前揭之證述互
    核一致；且於渠等對話之內容中，復提及「1錢（實給3.5g
    ）8000」、「張貼『手比5 』之手掌貼圖」、「11000」、「
    一台」、「55左右」、「55是指5萬5嗎？」等彼此知悉、泛
    指毒品之用語以為溝通，有如附表二所示之LINE通訊軟體對
    話內容在卷供憑。另員警於109年5月24日扣得被告交付予證
    人李子奇之透明結晶3 包，經送鑑定結果，檢驗出均係第二
    級毒品甲基安非他命，皆屬毒品危害防制條例第2條第2項第
    2款所稱之第二級毒品（含包裝袋各1只，毒品總毛重3.05公
    克，指定鑑驗1包驗餘淨重為0.82公克），此有衛生福利部
    草屯療養院109年6月1 日草療鑑字第1090500515號鑑驗書（
    見偵16105卷第417 頁）在卷可佐，足認被告此部分任意性
    自白均與事實相符，堪以採信。
(二)按販賣毒品之所謂販賣行為，係行為人基於營利之目的，而
    販入或賣出毒品而言。販賣毒品者，其主觀上須有營利之意
    圖，且客觀上有販賣之行為，即足構成，至於實際上是否已
    經獲利，則非所問。即於有償讓與他人之初，係基於營利之
    意思，並著手實施，而因故無法高於購入之原價出售，最後
    不得不以原價或低於原價讓與他人時，仍屬販賣行為。必也
    始終無營利之意思，縱以原價或低於原價有償讓與他人，方
    難謂為販賣行為，而僅得以轉讓罪論處（最高法院93年度台
     上字第1651號刑事判決意旨參照）。衡以近年來毒品之濫
    用
    ，危害國民健康與社會安定日益嚴重，治安機關對於販賣或
    施用毒品之犯罪行為，無不嚴加查緝，各傳播媒體對於政府
    大力掃毒之決心亦再三報導，已使毒品不易取得且物稀價昂
    ，苟行為人於有償交付毒品之交易過程中無利可圖，縱屬至
    愚，亦無甘冒被取締移送法辦判處重刑之危險而平白從事上
    開毒品交易之理。是其販入之價格必較其出售之價格為低，
    而有從中賺取買賣價差或量差牟利之意圖及事實，應屬合理
    認定。又販賣毒品係違法行為，非可公然為之，而毒品亦無
    公定價格，係可任意分裝增減分量及純度，且每次買賣之價
    格、數量，亦隨時依雙方之關係深淺、資力、需求量、對行
    情之認知、來源是否充裕、查緝是否嚴緊、購買者被查獲時
    供述購買對象之可能風險之評估等因素，而異其標準，機動
    調整，非可一概論之。從而販賣之利得，除非經行為人詳細
    供出所販賣之毒品之進價及售價，且數量俱臻明確外，實難
    察得其交易實情，然販賣者從價差或量差中牟利，方式雖異
    ，惟其販賣行為在意圖營利則屬同一。從而，舉凡「有償交
    易」，除足以反證其確係另基於某種非圖利本意之關係外，
    通常尚難因無法查悉其精確之販入價格，作為是否高價賣出
    之比較，諉以無營利之意思而阻卻販賣犯行之追訴。本案被
    告前揭犯罪事實欄所示交付毒品犯行，係屬約定取得價款之
    有償行為，倘非有利可圖，自無平白甘冒觸犯重罪之風險交
    付毒品之理。況被告於原審及本院審理時對於上開意圖營利
    之販賣毒品犯行，均已坦認在卷，且於原審準備程序時自承
    ：我販賣毒品1公克大約可以賺幾百元到1,000元等語（
　　見原審卷第115頁），足認被告就犯罪事實欄所示犯行，主
    觀上確具有營利之意圖甚明。
(三)綜上所述，本件事證已臻明確，被告犯行洵堪認定，自應依
    法論科。 　　　　
三、論罪及刑之加重減輕事由：
(一)按行為後法律有變更者，適用行為時之法律。但行為後之法
    律有利於行為人者，適用最有利於行為人之法律，刑法第2 
    條第1項定有明文。查被告行為後，毒品危害防制條例第4 
    條第2項業於109年1月15日修正公布，並自同年7月15日施行
    ，修正前毒品危害防制條例第4條第2項規定「製造、運輸、
    販賣第二級毒品者，處無期徒刑或7年以上有期徒刑，得併
    科新臺幣1千萬元以下罰金」，而修正後毒品危害防制條例
    第4條第2項則規定「製造、運輸、販賣第二級毒品者，處無
    期徒刑或10年以上有期徒刑，得併科新臺幣1千5百萬元以下
    罰金」，是修正後毒品危害防制條例第4條第2項規定之法定
    刑度業經提高，經比較新舊法之結果，新法未較有利予被告
    ，依刑法第2條第1項前段規定，應適用被告行為時法即修正
    前毒品危害防制條例第4條第2項之規定論處。
(二)次按刑事偵查技術上所謂之「釣魚」或「誘捕偵查」，係指
    對於原已犯罪或具有犯罪故意之人，以設計引誘之方式，迎
    合其要求，使其暴露犯罪事證，再加以逮捕或偵辦者而言。
    此種情形，因毒品買者為協助警察辦案佯稱購買，而將販賣
    者誘出以求人贓俱獲，因其無實際買受之真意，且在警察監
    視之下伺機逮捕，事實上亦不能真正完成買賣，則該次行為
    ，僅能論以販賣毒品未遂罪（最高法院85年度第4次刑事庭
    會議決議、100年度台上字第4498號判決、103年度台上字第
    869號判決意旨參照）。是核被告就犯罪事實欄一㈠至㈦所為
    ，均係犯修正前毒品危害防制條例第4條第2項之販賣第二級
    毒品罪；就犯罪事實欄一㈧所為，係犯修正前毒品危害防制
    條例第4條第6項、第2項之販賣第二級毒品未遂罪。
(三)被告各次因販賣而持有甲基安非他命之低度行為，各為其販
    賣、販賣未遂之高度行為所吸收，均不另論罪。
(四)被告所犯上開7次販賣第二級毒品罪、1次販賣第二級毒品未
    遂罪間，犯意各別，行為互殊，應予分別論處。
(五)被告前於106年間因施用毒品案件，經原審法院以106年度簡
    字第339號判決處有期徒刑4月確定，於106年11月17日執行
    完畢，有臺灣高等法院被告前案紀錄表在卷可佐（見本院卷
    第116頁），其於受有期徒刑執行完畢後，5年內故意再犯本
    件有期徒刑以上之8罪，均為累犯，惟本院審酌被告所犯前
    案與本案侵害之法益均不同，罪質不同，亦無相關事證足供
    認定被告有何特別惡性或對刑罰反應力薄弱之情，依司法院
    釋字第775號解釋文之意旨，皆無加重其刑之必要。
(六)被告就犯罪事實欄一㈧部分，雖已著手販賣第二級毒品甲基
    安非他命行為之實行，惟證人李子奇並無實際購買該毒品之
    真意，屬未遂犯，爰依刑法第25條第2項之規定，按既遂犯
    之刑減輕之。
(七)另按刑法第59條規定之酌量減輕其刑，必須犯罪另有特殊之
    原因與環境，在客觀上足以引起一般同情，認為即使予以宣
    告法定最低度刑，猶嫌過重者，始有其適用。此所謂法定最
    低度刑，固包括法定最低本刑；惟遇有其他法定減輕之事由
    者，則應係指適用其他法定減輕事由減輕後之最低度刑而言
    。倘被告別有其他法定減輕事由者，應先適用法定減輕事由
    減輕其刑後，猶認其犯罪之情狀顯可憫恕，即使科以該減輕
    後之最低度刑仍嫌過重者，始得適用刑法第59條規定酌量減
    輕其刑（最高法院107年度台上字第2512號判決參照）。本
    院審酌毒品戕害國民健康至鉅，販賣行為之情節尤重，更應
    嚴加非難，所為實乃法所不容而懸為厲禁，被告屬有正常智
    識之人，自難諉為不知，且被告所犯如犯罪事實欄一、㈠至㈦
    所示之販賣第二級毒品犯行，對象多達4人，且交易金額各
    為8,000元、8,000元、8,000元、1萬1,000元、1萬5,000元
    、2,000元，金額不低，實難認其本件所為有何情堪憫恕之
    客觀情狀，倘遽予憫恕被告而減輕其刑，除對其個人難收改
    過遷善之效，無法達到刑罰特別預防之目的外，亦易使其他
    販毒之人心生投機、甘冒風險繼續販毒，無法達到刑罰一般
    預防之目的。再者，就犯罪事實一、㈧所示被告販賣第二級
    毒品未遂犯行，經依法減輕其刑後，其可量處之最低度刑已
    大幅降低，與其所犯情節相衡，已無過苛或足以引起一般人
    同情之情形，且若動輒適用刑法第59條之規定減輕其刑，亦
    不符禁絕毒品來源，使國民遠離毒害之刑事政策，故此部分
    亦不依刑法第59條之規定酌減其刑。
(八)又犯第4條至第8條、第10條或第11條之罪，供出毒品來源，
    因而查獲其他正犯或共犯者，減輕或免除其刑，為毒品危害
    防制條例第17條第1項所明定。查本件並無因被告之供述而
    查獲其他正犯或共犯之情形，有臺灣臺中地方檢察署110年2
    月19日中檢增秋109偵16105字第1109016627號函、臺中市政
    府警察局第四分局110年2月22日中市警四分偵字第11000058
    87號函、臺灣臺南地方檢察署110年度偵字第18449號不起訴
    處分書（含所附影卷）附卷可參（見本院卷一第181頁、第1
    89頁、本院卷二第25頁至第27頁、影卷另置本院證物袋），
    就被告所為如犯罪事實欄所示犯行部分，自無從依毒品危害
    防制條例第17條第1項規定減輕其刑。
(九)沒收部分：按查獲之第一、二級毒品及專供製造或施用第一
    、二級毒品之器具，不問屬於犯罪行為人與否，均沒收銷燬
    之；犯毒品危害防制條例第4條之罪者，其供犯罪所用之物
    ，不問屬於犯罪行為人與否，均沒收之，毒品危害防制條例
    第18條第1項前段、第19條第1項分別定有明文。次按犯罪所
    得，屬於犯罪行為人者，沒收之；前2項之沒收，於全部或
    一部不能沒收或不宜執行沒收時，追徵其價額；第1項及第2
    項之犯罪所得，包括違法行為所得、其變得之物或財產上利
    益及其孳息，刑法第38條之1第1項前段、第3項、第4項分別
    定有明文。經查：
  ⒈扣案之透明結晶3包，經送鑑定結果，檢驗出均係第二級毒品
    甲基安非他命，皆屬毒品危害防制條例第2條第2項第2款所
    稱之第二級毒品（含包裝袋各1只，毒品總毛重3.05公克，
    指定鑑驗1包驗餘淨重為0.82公克），已如上述，應依毒品
    危害防制條例第18條第1項前段之規定，於被告所犯如附表
    一編號8所示罪刑項下，諭知沒收銷燬。上揭毒品之包裝袋
    因直接包覆該毒品，其上顯留有該毒品之殘渣，衡情自難與
    之析離，當應整體視之為毒品，均併予宣告沒收銷燬，至鑑
    驗耗損之毒品既已滅失，自皆無庸為沒收銷燬之諭知。
  ⒉扣案之門號0000000000號行動電話1支（含SIM卡1枚，HTC 廠
    牌），為被告所有，且係供被告聯絡犯罪事實欄一㈠至㈥、㈧
    所用；扣案之電子磅秤1臺、分裝袋12包，均為被告所有，
    且係供磅秤及分裝犯罪事實欄一所示第二級毒品之用，業據
    被告自承在卷（見原審卷第231頁），均為供被告犯本案販
    賣第二級毒品既遂及未遂罪所用之物，應俱依毒品危害防制
    條例第19條第1項之規定，不問屬於犯罪行為人與否，於被
    告如附表一所示所犯各罪之主文項下宣告沒收。
  ⒊被告就犯罪事實欄一㈠至㈢、㈤至㈦所示販賣第二級毒品取得之
    交易價金，分別為8,000元、8,000元、8,000元、1萬1,000
    元、1萬5,000元、2,000元，雖未扣案，惟係被告販賣第二
    級毒品所得之財物，屬被告之犯罪所得，應依刑法第38條之
    1第1項前段之規定，宣告沒收，於全部或一部不能沒收或不
    宜執行沒收時，依同條第3項之規定，追徵其價額。至被告
    就犯罪事實欄一㈣所示同意柯俊義賒帳8,000元部分，因尚未
    實際獲得價金，自不為沒收之諭知，併此敘明。
  ⒋至扣案之殘渣袋1包、玻璃球吸食器1支，固為被告所有，然
    均係供被告施用毒品所用，非供犯本案販賣第二級毒品所用
    之物，業據被告於原審準備程序自承在卷（見原審卷第115 
    頁）；而扣案之車牌號碼00-0000號自小客車1輛，固為被告
    所有，惟與本案無直接關聯，且皆無證據證明係供被告犯本
    案所用或所得之物，復皆非違禁物，爰俱不為沒收之諭知。
四、駁回此部分上訴維持原判決之理由：　　
(一)原審認被告上開如犯罪事實欄一所示販賣第二級毒品（含未
    遂）犯行事證明確，而予論罪科刑，並以行為人之責任為基
    礎，審酌被告明知甲基安非他命經公告列為第二級毒品，竟
    仍販賣甲基安非他命供人施用以牟利，戕害他人人身至深且
    鉅，危害社會風氣，助長毒品氾濫，足以衍生其他犯罪，危
    害我國社會治安，惟念及被告於原審準備程序及審理時，終
    能坦承部分販賣第二級毒品既遂及未遂犯行，態度尚可，另
    兼衡被告自陳大學畢業之智識程度，之前從事花店及餐廳員
    工、經濟狀況不佳等生活狀況，暨其犯罪之動機、手段、販
    賣金額等一切情狀，分別量處如附表一所示之刑，且敘明本
    案沒收與不諭知沒收部分。原審顯已詳細說明其所憑之依據
    及理由，核其認事用法均無違誤，量刑亦屬妥適，應予維持
    。
(二)被告及辯護人上訴意旨略以：被告就就犯罪事實欄一所示犯
    行，業已於法院審理時均坦承犯行，請對被告從輕量刑，給
    被告自新機會等語。
(三)按刑事審判旨在實現刑罰權之分配的正義，故法院對有罪被
    告之科刑，應符合罪刑相當之原則，使輕重得宜，罰當其罪
    ，以契合社會之法律感情，此所以刑法第57條明定科刑時應
    審酌一切情狀，尤應注意該條所列10款事項以為科刑輕重之
    標準，俾使法院就個案之量刑，能斟酌至當。而量刑輕重係
    屬事實審法院得依職權自由裁量之事項，苟已斟酌刑法第57
    條各款所列情狀而未逾越法定刑度，不得遽指為違法（最高
    法院72年度台上字第6696號判例要旨參照）。原判決理由已
    具體斟酌注意適用刑法第57條之規定，就量刑刑度詳為審酌
    ，未逾越法定刑度，復未濫用自由裁量之權限，且無輕重失
    衡之情形，被告及辯護人上訴主張原判決量刑過重，係對原
    判決量刑職權之適法行使任意指摘，尚屬無據。
(四)而本案因本院就原判決附表一編號7所示販賣第二級毒品罪
    部分予以撤銷，並另為無罪之諭知（詳如後述），故其原所
    定之應執行刑，因已失所依附而應由本院併予撤銷，爰就上
    開經本院上訴駁回之如附表一編號1至7所示販賣第二級毒品
    之7罪及附表一編號8所示販賣第二級毒品未遂之1罪所示之
    刑，衡酌被告人格、所犯各罪侵害法益之異同、對侵害法益
    之加重效應及時間、空間之密接程度，刑罰邊際效應隨刑期
    而遞減及行為人所生痛苦程度隨刑期而遞增，考量被告復歸
    社會之可能性，而為整體評價後，定其應執行之刑如主文第
    4項所示。　　
貳、無罪部分：
一、公訴意旨略以：被告陳宗成以Line暱稱「夢想推手JASON」
    之帳號，作為販毒時與買家聯絡毒品交易之帳號，而與真實
    姓名年籍均不詳，綽號「Q」之成年男子共同基於販賣第二
    級毒品之犯意，於109年5月10日上午8時43分前之某時許，
    張育銘透過不詳方式與綽號「Q」之成年男子聯絡購買第二
    級毒品甲基安非他命事宜，雙方談妥交易之數量及金額後，
    張育銘即先行匯款2,000元至綽號「Q」之成年男子指定之帳
    戶內，綽號「Q」之成年男子則請求張育銘與陳宗成約定交
    付第二級毒品甲基安非他命之時間、地點。嗣於109年5月10
    日上午8時43分許，張育銘透過LINE通訊軟體（暱稱「Nelso
    n Chang）」傳送訊息予陳宗成，聯絡交付第二級毒品甲基
    安非他命之時間、地點，陳宗成透過前揭門號為0000000000
    號行動電話登入LINE通訊軟體，與張育銘確認交易之時間、
    地點後，陳宗成遂於109年5月10日下午5時02分許，依約在
    臺中市○○區○○路張育銘住處旁，將綽號「Q」之成年男子所
    提供，價格為2,000元之第二級毒品甲基安非他命1 包，交
    付販賣予張育銘而完成交易。因認被告此部分亦涉犯毒品危
    害防制條例第4條第2項販賣第二級毒品罪嫌等語。
二、按犯罪事實應依證據認定之，無證據不得認定犯罪事實。不
    能證明被告犯罪者，應諭知無罪之判決，刑事訴訟法第154
    條第2項、第301條第1項分別定有明文。再刑事訴訟上證明
    之資料，無論其為直接證據或間接證據，均須達於通常一般
    之人均不致於有所懷疑，而得確信其為真實之程度，始得據
    為有罪之認定，若其關於被告是否犯罪之證明未能達此程度
    ，而有合理性懷疑之存在，致使無從形成有罪之確信，根據
    「罪證有疑，利於被告」之證據法則，即不得遽為不利被告
    之認定。又被告未經審判證明有罪確定前，推定其為無罪，
    刑事訴訟法第154條第1項定有明文，此即所謂之「無罪推定
    原則」。其主要內涵，無非要求負責國家刑罰權追訴之檢察
    官，擔負證明被告犯罪之責任，倘其所提出之證據，不足為
    被告有罪之積極證明，或其指出證明之方法，無法說服法院
    形成被告有罪之心證，縱使被告之辯解疑點重重，法院仍應
    予被告無罪之諭知，亦即被告在法律上固有自證無罪之權利
    ，但無自證無罪之義務。
三、又犯罪事實之認定，係據以確定具體的刑罰權之基礎，自須
    經嚴格之證明，故其所憑之證據不僅應具有證據能力，且須
    經合法之調查程序，否則即不得作為有罪認定之依據。倘法
    院審理之結果，認為不能證明被告犯罪，而為無罪之諭知，
    即無刑事訴訟法第154條第2項所謂「應依證據認定」之犯罪
    事實之存在。因此，同法第308條前段規定，無罪之判決書
    只須記載主文及理由。而其理由之論敘，僅須與卷存證據資
    料相符，且與經驗法則、論理法則無違即可，所使用之證據
    亦不以具有證據能力者為限，即使不具證據能力之傳聞證據
    ，亦非不得資為彈劾證據使用。故無罪之判決書，就傳聞證
    據是否例外具有證據能力，本無須於理由內論敘說明。本件
    既經本院諭知被告無罪，自無庸說明所憑之證據有無證據能
    力，合先敘明。
四、公訴意旨認被告亦有此部分共同販賣甲基安非他命予張育銘
    之犯行，無非以證人張育銘警詢及偵查中之證述、如附表三
    所示之對話紀錄、被告手機內行車軌跡翻拍照片等資為論據
    。訊據被告固坦承有於109日5月10日下午5時2分許，駕車前
    往張育銘位在臺中市○○區○○路住處旁，轉交「Q」欲交付之
    紙盒1個予張育銘等情，然堅決否認有何共同販賣第二級毒
    品甲基安非他命予張育銘之犯行，辯稱略以：張育銘於警詢
    、偵查、法院審理作證時，就其於109年5月10日所取得毒品
    來源，究竟是單獨向被告或「Q」購買、還是由被告與「Q」
    共同販賣等節，證述前後不一，自不能僅憑張育銘片面不利
    予被告之證述，率認被告與「Q」有共同販賣甲基安非他命
    予張育銘。且由張育銘於原審及本院審理時，針對與被告聯
    繫交付毒品過程與購毒金錢給付之證述可知，「Q」入監服
    刑前，如何請被告將裝有毒品之紙盒轉交張育銘，張育銘並
    不清楚，且被告當時係轉交一個裝有手機、傳輸線之紙盒予
    張育銘，而非單純轉交一個紙袋包裝之小包毒品，則被告應
    不知悉受「Q」委託轉交之紙盒內，另有「Q」先前販賣給張
    育銘之甲基安非他命，自不能單憑張育銘諸多事後個人主觀
    臆測之詞，逕認被告受「Q」託付轉交紙盒給張育銘時，已
    知悉內有甲基安非他命存在，進而與「Q」有所謂共同販賣
    甲基安非他命以營利之犯意聯絡及行為分擔等語。
五、被告確實有於109年5月10日下午5時2分許，駕車前往臺中市
    ○○區○○路張育銘住處附近，交付物品予張育銘之事實，業經
    被告坦認不諱，核與證人張育銘之證述相符，並有如附表三
    所示之LINE對話紀錄（見偵16105卷第329頁至第331頁）、
    被告扣案之手機內行車軌跡擷圖（見偵16105卷第333頁）存
    卷可參，是此部分之事實，堪予認定。 　　
六、證人張育銘於警詢中陳稱略以：我於109年6月3日與被告的L
    INE對話中，提到我上次是跟「Q」拿得等字眼的意思，是我
    有於109年4月跟「Q」買過毒品，同年5月初也有跟被告在我
    家附近買甲基安非他命，被告當時賣我2,000元的甲基安非
    他命，當時對話內容如附表三所示，後來我跟被告於109年5
    月10日下午4時58分許，在臺中市○○區○○路000巷00弄00號前
    碰面，賣我1公克2,000元的甲基安非他命等語（見偵16105
    卷第315頁至第320頁）。於偵查中具結證稱略為：我之前有
    用LINE跟被告購買甲基安非他命，（經檢察官提示如附表三
    所示之LINE對話紀錄）我跟被告有個共同朋友「Q」，我向
    「Q」購買甲基安非他命，但「Q」去服刑，「Q」請被告轉
    交毒品給我，購毒的錢我已經先匯款2,000元給「Q」，可能
    是「Q」拜託被告，「Q」入監服刑前有跟我說會麻煩被告轉
    交毒品給我，所以被告於109年5月10日下午5時2分許，到中
    市○○區○○路000巷00弄00號前，拿1公克的甲基安非他命給我
    ，被告把毒品用小紙袋包起來交給我，被告知道我已經付過
    毒品的錢，沒有再跟我收錢，但被告在現場也沒有跟我提錢
    的事，所以我覺得「Q」應該有跟被告講過錢的事，我不知
    道被告的毒品上游是誰，我知道被告是跟朋友，但「Q」入
    監了等語（見偵16105卷第345頁至第347頁）。於原審審理
    時具結證述略以：「Q」是我跟被告的共同朋友，我於109年
    5月10日前1、2天麻煩「Q」幫我拿毒品，由被告於109年5月
    10下午5時許轉交給我，我沒有拿2,000元給被告，我是匯給
    「Q」，我要去跟「Q」拿毒品前，「Q」就入監服刑了，「Q
    」要入監前有跟我聯絡，說會麻煩被告轉交甲基安非他命給
    我，所以才會用LINE跟被告聯繫，如附表三所示的對話紀錄
    ，就是我跟被告聯絡的內容，被告應該知道跟我碰面要作什
    麼，但被告應該不知道我有將錢給「Q」，因為我是跟「Q」
    談的，被告只是轉交，被告碰面時也沒有問我要收多少錢，
    我好像有說錢有跟「Q」講了，但是我們當時好像都沒有提
    到費用的事情，詳細對話我有點忘記了，我於偵查中說「被
    告知道我已經付過毒品的錢」，我沒有問被告是否知道我已
    經付過錢，但被告應該知道，我沒有依據，是猜測的，因為
    「Q」麻煩被告轉交毒品給我，「Q」應該會跟被告提到這件
    事等語（見原審卷第208頁至第215頁）。於本院審理時具結
    證稱略為：我、被告、「Q」是個別認識，有一次聊天才發
    現原來個別都認識，我不知道被告跟「Q」交情如何；我於
    偵查中證稱「『Q』要入監前有跟我聯絡，說他會麻煩被告轉
    交給我」，但「Q」沒有說被告與「Q」共同販賣，或是因為
    被告會分到利益，所以「Q」才拜託被告轉交給我的話語，
    可能是因為彼此認識，住的也比較近，所以「Q」才請被告
    轉交給我，其實在被告跟我碰面的前一天，我原本要自己到
    「Q」的住處去取，但因「Q」委託的朋友沒有辦法聯絡到我
    ，所以「Q」才聯絡被告跟我聯繫，方便我取得東西，被告
    當時交給我是一個裝手機的紙盒，從外觀是看不到裡面的東
    西，被告將盒子交給我的時候，沒有跟我點交裡面的東西，
    只跟我寒暄問最近好嗎就結束了，沒有跟我說這是「Q」要
    他轉交的東西，我也沒有跟被告說錢已經付清等等，我回家
    打開盒子，裡面是「Q」要給我的東西，有手機、傳輸線及
    裝甲基安非他命的小紙袋，要打開那個小紙袋才能看到裡面
    的東西；在這次之前我有跟「Q」買過一次毒品，那次是「Q
    」直接將毒品交給我，如附表三的LINE對話，是我跟被告要
    約定交付甲基安非他命，但不是「Q」交代我跟被告用LINE
    聯繫；我沒有跟被告買過毒品，我之所以會於109年6月5日L
    INE被告問有沒有毒品，是因為先前有聽「Q」說被告可以幫
    忙拿毒品，而在LINE裡面跟被告提到用匯款付毒品的錢，是
    我自己單純問被告，不是因為從「Q」那邊知道被告有這樣
    的交易模式等語（見本院卷一第371頁至第383頁）。
七、稽諸證人張育銘前揭之證述可知，其就被告於109年5月10日
    下午5時2分許交付之甲基安非他命，究竟是向被告購買或是
    向「Q」購買，僅係由被告轉交；被告知否轉交的物品為甲
    基安非他命；被告是否知悉購毒價金交付事宜；被告交付毒
    品時之外觀係小紙袋或裝在紙盒等節，前後證述均不一致，
    顯有矛盾歧異之處，則其指證已非無瑕疵，自不能以此遽認
    被告有公訴意旨所指共同販賣毒品之犯行。再觀之如附表三
    所示之LINE對話內容，皆是被告與張育銘討論約定在何處碰
    面，並無任何與毒品有關之字詞（含隱諱之用語），亦無從
    作為證人張育銘前揭有瑕疵證述之補強證據。
八、又被告於109年5月24日為警查獲如犯罪事實欄一㈧所示犯行
    後，於翌日即經臺灣臺中地方檢察署檢察官向原審法院聲請
    羈押，經原審法官裁定自109年5月26日起羈押，有臺灣臺中
    地方檢察署檢察官羈押聲請書、原審法院押票附卷可稽（見
    聲羈卷第5頁至第14頁、第31頁至第33頁）。而證人張育銘
    於109年6月4日晚間9時32分許，以LINE跟被告詢問「想問你
    那，有東西可以拿嘛？」等字眼時，彼時被告根本無從使用
    手機以LINE跟張育銘聯繫，因此該段話內容關於以被告名義
    回覆「你上次拿多少」、「嗯嗯，一樣」、「1個2000」、
    「要拿幾個」等字眼（見偵16105卷第325頁至第326頁），
    顯非被告所繕打，而係承辦被告販賣毒品案件之員警，使用
    被告之手機與張育銘聯繫，其後更因此查獲張育銘，亦有前
    揭張育銘之警詢筆錄可證（見偵16105卷第316頁，證人張育
    銘稱我因為跟一個LINE暱稱「夢想推手JASON」購買毒品被
    警方查獲等語），是以此部分LINE對話內容亦不能作為認定
    被告有共同販賣甲基安非他命予張育銘之補強證據，至為灼
    然。
九、按販賣毒品案件，購毒者所稱向某人買受毒品之指證，不得
    作為有罪判決之唯一證據，仍須調查其他必要之證據，以察
    其是否與事實相符。良以購毒者供出毒品來源，因而查獲其
    他正犯或共犯者，法律規定得減輕或免除其刑，其有為邀輕
    典而為不實陳述之可能，是購毒者供述之憑信性本不及於一
    般人，則其所證向某人購買毒品之供述，必須有補強證據，
    以擔保其供述之真實性。而所謂補強證據，係指除購毒者之
    指證外，其他足以證明其關於毒品交易供述真實性之別一證
    據而言，且必須與毒品交易之供述具有相當程度之關聯性，
    足以使一般人對其供述無合理之懷疑存在，而得確信其為真
    實者，始足當之（最高法院101年度台上字第3215、5069號
    、103年度台上字第3441號裁判意旨參照）。查證人張育銘
    上開指證前後不一，如附表三所示之對話紀錄亦無從證明被
    告有與「Q」共同販賣甲基安非他命予張育銘，依首揭說明
    ，起訴意旨認被告有此部分共同販賣甲基安非他命予張育銘
    之犯行，尚屬犯罪不能證明。
十、綜上所述，公訴意旨認被告此部分涉犯毒品危害防制條例第
    4條第2項之共同販賣第二級毒品罪嫌，然依檢察官所舉證據
    資料，尚無法證明被告確有公訴意旨所指之共同販賣第二級
    毒品予張育銘之事實。此外，復無其他積極證據，足資證明
    被告涉犯上開部分之犯行，依首開刑事訴訟法規定及說明，
    本案就此部分既不能證明被告犯罪，自應為無罪之諭知。原
    審未察，遽認被告涉犯有如原審判決附表一編號7所示共同
    販賣第二級毒品犯行，即有未洽。被告提起上訴，否認其涉
    犯上揭犯行，並指摘原判決採證認事用法不當，非無理由，
    應由本院將原判決此部分撤銷，並為被告此部分被訴犯行無
    罪之諭知。　　
據上論斷，應依刑事訴訟法第368條、第369條第1項前段、第364
條、第301條第1項，刑法第51條第5款，判決如主文。 
本案經檢察官洪佳業提起公訴，檢察官林綉惠、陳幸敏到庭執行
職務。
中　　華　　民　　國　　110 　年　　11　　月　　16　　日
            刑事第六庭　  審判長法　官　唐  光  義
                                法　官　鍾  貴  堯
                                法　官　劉  柏  駿
以上正本證明與原本無異。
如不服本判決應於收受送達後二十日內向本院提出上訴書狀，其
未敘述上訴之理由者並得於提起上訴後二十日內向本院補提理由
書（均須按他造當事人之人數附繕本）「切勿逕送上級法院」。
因疫情而遲誤不變期間，得向法院聲請回復原狀。

                                書記官  林  巧  玲　　　
　　　　　　　　　
中　　華　　民　　國　　110 　年　　11　　月　　16　　日
附錄本案論罪科刑法條：
修正前毒品危害防制條例第4條
製造、運輸、販賣第一級毒品者，處死刑或無期徒刑；處無期徒
刑者，得併科新臺幣二千萬元以下罰金。
製造、運輸、販賣第二級毒品者，處無期徒刑或七年以上有期徒
刑，得併科新臺幣一千萬元以下罰金。
製造、運輸、販賣第三級毒品者，處七年以上有期徒刑，得併科
新臺幣七百萬元以下罰金。
製造、運輸、販賣第四級毒品者，處五年以上十二年以下有期徒
刑，得併科新臺幣三百萬元以下罰金。
製造、運輸、販賣專供製造或施用毒品之器具者，處一年以上七
年以下有期徒刑，得併科新臺幣一百萬元以下罰金。
前五項之未遂犯罰之。
附表一：
編號 犯罪事實 宣告刑（含主刑及沒收）  1 如犯罪事實欄一 ㈠所示之事實 陳宗成販賣第二級毒品，累犯，處有期徒刑柒年拾月。扣案之門號○○○○○○○○○○號行動電話壹支（含SIM卡壹枚，HTC廠牌）、電子磅秤壹臺、分裝袋拾貳包，均沒收之；未扣案之販賣第二級毒品所得新臺幣捌仟元沒收，於全部或一部不能沒收或不宜執行沒收時，追徵其價額。  2 如犯罪事實欄一 ㈡所示之事實 陳宗成販賣第二級毒品，累犯，處有期徒刑柒年拾月。扣案之門號○○○○○○○○○○號行動電話壹支（含SIM卡壹枚，HTC廠牌）、電子磅秤壹臺、分裝袋拾貳包，均沒收之；未扣案之販賣第二級毒品所得新臺幣捌仟元沒收，於全部或一部不能沒收或不宜執行沒收時，追徵其價額。  3 如犯罪事實欄一 ㈢所示之事實 陳宗成販賣第二級毒品，累犯，處有期徒刑柒年拾月。扣案之門號○○○○○○○○○○號行動電話壹支（含SIM卡壹枚，HTC廠牌）、電子磅秤壹臺、分裝袋拾貳包，均沒收之；未扣案之販賣第二級毒品所得新臺幣捌仟元沒收，於全部或一部不能沒收或不宜執行沒收時，追徵其價額。  4 如犯罪事實欄一 ㈣所示之事實 陳宗成販賣第二級毒品，累犯，處有期徒刑柒年拾月。扣案之門號○○○○○○○○○○號行動電話壹支（含SIM卡壹枚，HTC廠牌）、電子磅秤壹臺、分裝袋拾貳包，均沒收之。  5 如犯罪事實欄一 ㈤所示之事實 陳宗成販賣第二級毒品，累犯，處有期徒刑捌年。扣案之門號○○○○○○○○○○號行動電話壹支（含SIM卡壹枚，HTC廠牌）、電子磅秤壹臺、分裝袋拾貳包，均沒收之；未扣案之販賣第二級毒品所得新臺幣壹萬壹仟元沒收，於全部或一部不能沒收或不宜執行沒收時，追徵其價額。  6 如犯罪事實欄一 ㈥所示之事實 陳宗成販賣第二級毒品，累犯，處有期徒刑捌年肆月。扣案之門號○○○○○○○○○○號行動電話壹支（含SIM卡壹枚，HTC廠牌）、電子磅秤壹臺、分裝袋拾貳包，均沒收之；未扣案之販賣第二級毒品所得新臺幣壹萬伍仟元沒收，於全部或一部不能沒收或不宜執行沒收時，追徵其價額。  7 如犯罪事實欄一 ㈦所示之事實 陳宗成販賣第二級毒品，累犯，處有期徒刑柒年捌月。扣案之電子磅秤壹臺、分裝袋拾貳包，均沒收之；未扣案之販賣第二級毒品所得新臺幣貳仟元沒收，於全部或一部不能沒收或不宜執行沒收時，追徵其價額。  8 如犯罪事實欄一 ㈧ 陳宗成販賣第二級毒品，未遂，累犯，處有期徒刑參年拾月。扣案之第二級毒品甲基安非他命參包（含包裝袋各壹只，毒品總毛重參點零伍公克，指定鑑驗壹包驗餘淨重為零點捌貳公克），均沒收銷燬之；扣案之門號○○○○○○○○○○號行動電話壹支（含SIM卡壹枚，HTC廠牌）、電子磅秤壹臺、分裝袋拾貳包，均沒收之。 
附表二：
編號 犯罪事實 LINE通訊軟體對話內容 來源出處  1 如犯罪事實欄一㈠所示之事實 1.109年2月11日上午8時49分許 被告：「哈囉」 柯俊義：「嗨」 被告：「跟你說價，1錢（實給3.5g）8000」 柯俊義：「了」 、「你去拿回來了？」 被告：「還沒」 2.109年2月15日上午9時23分許 被告：「老婆，東西拿到了」 柯俊義：「好喔，我還沒領薪水，要下禮拜 了」 被告：「好，你再跟我說」、「老婆，你還 有東西嗎？」 柯俊義：「沒」 被告：「喔喔，要先拿給你嗎？」 柯俊義：「你ok嗎？」 被告：「你在哪？」 柯俊義：「在家，準備洗澡」 被告：「可以出門？」 柯俊義：「可以，但不能過夜，明天爺爺要開刀」 被告：「只是拿東西給你」 柯俊義：「嗯嗯，等我洗完澡」 被告：「到美港公路的7-11」、「先出門可以嗎？我不能太晚，現在過去」 柯俊義：「好，到了」（109 年2月15日晚間10時28分許） 3.109年2月16 日 被告：「老婆，你哪天給我錢？」 柯俊義：「19」 被告：「好」 4.109 年2 月18日 被告：「在嗎？」、「老婆，你錢要明天才能給我嗎？」、「我今天有急用，在找錢」 5.109 年2 月19日 被告：「哈囉，你今天何時可以給我？」 柯俊義：「等我下班」 被告：「好，可以的話別太晚喔！」、「老婆，我在等你的錢，急」、「除了你要給我的，你方便再借我4000嗎？」、「如果可以麻煩你待會到7-11幫我無摺存款」 柯俊義：「好」、「我可能不能多借4000，因為我也要給我媽錢，抱歉」 被告：「沒，那就還我8000就好，到7-11用無摺存款匯入這，000000000000中國信託銀行」、「你待會存進去後，把明細表拍照給我」 柯俊義：「匯好了」（並傳送ATM交易明細照片予被告，上載明於109年2月20日凌晨0時0分存款8000元至帳號000-0000000000000000帳戶內） 被告：「好，謝謝」（109年2月20日凌晨0 時5分許） 109年度偵字第16105號卷第297頁至第299頁  2 如犯罪事實欄一㈡所示之事實 1.109年5月2日凌晨0時40分許 被告：「哈囉，老婆，你在嗎？」、「我拿回來了，你再找時間來拿？」 柯俊義：「好」 被告：「你要什麼時候拿？」 2.109年5月3日凌晨0時2分許 被告：「??? 」 柯俊義：「我剛到家，等洗完澡去拿可以嗎？」 被告：「OK啊」 柯俊義：「我要過去了」 被告：「好」 柯俊義：「我到了」 被告：「等我」、「G水還有嗎？」 柯俊義：「有」 被告：「好，我下樓過來」柯俊義：「嗯嗯」（109年5月3日凌晨1時37分許） 3.109年5月6日 被告：「老婆，你今天給我錢嗎？」、「有看到回我一下」 4.109年5月7日 被告：「哈囉？？？？？」 柯俊義：「我等等匯給你」 被告：「要給你帳號嗎？」、郵局00000000000000000 」、「匯完跟我說」、「老婆，你匯了嗎？」 5.109年5月8日凌晨1時37分許 柯俊義：「我匯好了」 被告：「你匯10000 嗎？」 柯俊義：「對」 被告：「好喔！我去查一下」、「有收到喔 」 109年度偵字第16105號卷第300頁至第301頁  3 如犯罪事實欄一㈢所示之事實 1.109年5月13日上午10時45分許 柯俊義：「老公」 被告：「都沒你消息」 柯俊義：「老公你那還有東可以拿嗎？」 被告：「有啊」 柯俊義：「可以拿嗎？」 被告：「當然可以啊」、「老樣子？」 柯俊義：「嗯嗯，幾點過去拿？」 被告：「12點左右，我再跟你說」 柯俊義：「好」 被告：「我弟還沒睡，再等一下」 柯俊義：「好」 被告：「你可以準備出門」 2.109年5月18日凌晨0時1分許起 被告：「出門了嗎？」 柯俊義：「準備了」、「到了敲你」、「到了」 被告：「等我」、「你G水還有嗎？」 柯俊義：「有」 被告：「我下樓」、「你看燈亮就過來」 柯俊義：「好」（109年5月14日凌晨0時18分） 柯俊義：「到家了」（109年5月14日凌晨0 時32分） 109年度偵字第16105號卷第301頁  4 如犯罪事實欄一㈣所示之事實 1.109年5月20日下午4 時43分許起 柯俊義：「老公還有東西可以拿嗎？」 被告：「你沒了啊？」、「你錢匯了嗎？」、「有，老樣子？」 柯俊義：「嗯嗯，我等等要出門」 被告：「你要拿東西，那先不要匯」、「我待會過去拿，順便給你」 柯俊義：「好」 被告：「你在家？」 柯俊義：「對啊」 被告：「我待會要出門再敲你」 柯俊義：「好」 被告：「你要G 水嗎？」 柯俊義：「不用」 被告：「送的耶」 柯俊義：「上次那罐還沒用過」、「你到了敲我」 被告：「我先沖個澡再出發」、「我要出發了」、「我快到了」、「到了」（109年5月20日晚間6 時46分） 柯俊義：「好」（109年5月20日晚間6時47分） 109年度偵字第16105號卷第302頁  5 如犯罪事實欄一㈤所示之事實 1.109年5月1日晚間6時22分許起 張世宗：「哈囉」 被告：「你好」 張世宗：「I need some 」 被告：「How many?」 張世宗：（張貼「手比5 」之手掌貼圖） 被告：「你在家？」 張世宗：「還沒。明天能送？」 被告：「我現在在你家附近，你還多久回家？」 張世宗：「最快要再一小時」、「你要等我？」 被告：「你盡快」 張世宗：「對了，怎算」 被告：「跟上次樣」、「你要分開放還是放一起？」 張世宗：「我沒留訊」 被告：「11000 」 張世宗：「放一起」（並貼「OK」貼圖） 被告：「待回見」 張世宗：「等我」 被告：「你預計幾點到家？」 張世宗：「我到家了」、「去小七領個＄即可」 被告：「我現在過去」、「走上次你說的後門？」、「大概5分鐘後」 張世宗：「好」 被告：「找車位」、「現在在前門」、「沒車位」 張世宗：「我在這」 被告：「要直接給你？」 張世宗：「上去好了」 被告：「你在？」 張世宗：「門口，超多人」 被告：「我在後門」 張世宗：「好，我過去」 被告：「等我一下」、「等車位」、「我到了」（109年5月1日晚間7時28分） 張世宗：「我在」（109年5月1日晚間7時28分） 2.109年5月5日晚間7時37分許 張世宗：「哈囉」 被告：「你好」 張世宗：「安！有個朋友想進貨」、「方便 讓他認識你？」、「就是我沒在幫這個，才 難處理，不過人是OK的，是帥的哦」 被告：「你方便先幫我問他需的量？」 張世宗：「1份耶，呵」 被告：「1個？1個我不會專程送耶」 張世宗：「我想也是」、「那他去拿？你們 直接賴聊可嗎？」 被告：「你給我他的Line」 109年度偵字第16105號卷第387頁至第389頁  6 如犯罪事實欄一㈥所示之事實 1.109年5月8日晚間7時39分許（雙方語音聯絡） 林進瑛：「沒關係，我先不要」、「記得收回你的留言」、「我搭55688 」（被告收回訊息） 林進瑛：「我要在哪裡等你，請給我明確地點」（被告收回訊息） 林進瑛：「我沒票可以進去嗎？司機大哥說我只能在一樓大廳等你」、「你可以出關嗎？」、「因為司機大哥在問，怕我沒辦法跟你碰面」、「我下車後要去哪等你？」（被告收回訊息） 林進瑛：「找座位坐著等你就是了」（被告收回訊息） 林進瑛：「我到了」、「我在星巴克咖啡店前」（109年5月8日晚間9時35分許）（雙方語音聯絡2通，時間為109年5月8日晚間9時40分、42分） 林進瑛：「謝謝你」（109年5月8日晚間9 月49分許） 林進瑛：「請問棉花棉是要幹什麼？」（被告收回訊息） 林進瑛：「好」 2.109年5月10日晚間9時53分許起 林進瑛：「這一次好強，我稍微嚇到，你感覺呢？」 被告：「每一批的都不一樣，最好先試過再說」 林進瑛：「我試過了，連我朋友都說好強」被告：「我說的試過，是不要用習慣的量來測試，用少一點來測試」 林進瑛：「那你用過的感覺呢？」 被告：「不錯啊！」 林進瑛：「而且後勁十足，不會太快退掉」被告：「後悔沒多拿？」 林進瑛：「哈哈哈，我拿再多也是請掉，沒差」、「不忍心看對方哀求的表情」 被告：「怎麼從來沒請過我啊？！」、「 要是我開口呢？你應該也不會請我吧」 林進瑛：「我問你，依照這一次這麼強，我早上甚至出一趟下來心臟就有點受不了。那麼我平常用量是25格子的話，該減為多少？」、「這是第一次我打了，不太會想補耶。以前打完沒多久就退了。就想補」 被告：「那你就應該知道，東西的品質有很大的差別」（109年5月8日晚間10點13分許） 109年度偵字第16105號卷第367頁至第370頁  7 如犯罪事實欄一㈦所示之事實 1.109年4月24日晚間9時2分許起 李子奇：「哥，在忙嗎？」 被告：「你說」 李子奇：「沒了，還有嗎？」 被告：「要多少？」 李子奇：「跟上次一樣的，還是新的？我錢 不多，拿2 ？」 被告：「新的」、「看你」 李子奇：「是哦，上次的我覺得還可以。沒 關係啦，有就拿囉，你什麼時候有空？」 被告：「明天」 李子奇：「哈，當然明天呀，現在這麼晚了 。一樣晚上嗎？」 被告：「明天白天」 109年度偵字第16105號卷第174頁  8 如犯罪事實欄一㈧所示之事實 1.109年5月1日下午1時23分許 李子奇：「哈，在忙嗎？最近還有？」 被告：「正要去高雄」 李子奇：「幫我問一台，我朋友需要，大約要多少？」 被告：「一台？！」、「55左右，還要問」李子奇：「55是指5萬5嗎？」 被告：「嗯，還要再問才能確認」、「你朋友要能夠先給錢，我才會幫忙問正確價錢，因為我問，對方會認為要拿」…「我只是去幫他拿，沒錢我沒辦法拿」 2.109年5月18日下午2時23分許 被告：「哈囉，下班了嗎？」 李子奇：「還沒，再半小時」 3.109年5月22日晚間6時58分許 李子奇：「哥，在忙嗎？」 被告：「請說」 李子奇：「你那邊有？」 被告：「打給我」（嗣後雙方語音通話50秒） 4.109年5月23日下午1時41分許起 被告：「今天還是明天？」 李子奇：「我明天一早要去社區，大約下午1400左右會到家，如果沒有問題的話，明早應該可以收到錢」 被告：「瞭解」 李子奇：「然後我再約定下午時間」、「怎了？」 被告：「沒，本來想說要是你已經回家，就先拿過去」 李子奇：「謝謝哥…明早收到錢後再跟你確認時間」 5.109年5月24日上午10時10分許 李子奇：「剛剛收到朋友匯款了，先跟你說一聲…不知道哥1530左右的行程，有靠近我家嗎？」、「對了，你那還有？如果有的話，再幫我多帶一」、「所以總共是3+1，一樣都是2000嗎？」 被告：「只剩3」「我剛出發，等我一下喔」、「到了」（109 年5 月24日下午4 時23分許） 李子奇：「好喔」 109年度偵字第16105號卷第175頁至第177頁 
附表三
 1 如起訴書附表編號7所示之事實 1.109年5月10日上午0時30分許 被告：「？？？？」 張育銘：「早」（109 年5月10日上午8時43分許起） 被告：「哈囉，我剛起床，你呢？」 張育銘：「我在家啊」 被告：「下午有空？」 張育銘：「有啊」 被告：「那我們要約哪碰面？」 張育銘：「我也不知道，我不知道你住哪？」 被告：「我住彰化，伸港」 張育銘：「我住清水」、「那要約哪？」 被告：「看你，我都可以」、「你有辦法到國三的清水服務區嗎？」 張育銘：「我沒車可以上去」、「還是交流道附近也ok」 被告：「我想一下」、「我要到市區一趟，我要到中清交流道附近，還是我們約市區」、「可以約中清交流道附近」 張育銘：「中清，我想想」、「你是大約幾點會去啊？」 被告：「跟你約好就出門」 張育銘：「所以你會在市區？還是會到外縣市？」 被告：「我要是到臺中市區」、「你在清水 哪？你發位置給我」（張育銘傳送自己所在地點之google地圖，位置顯示為臺中市○○區○○路000巷00弄00號 ） 被告：「還是我拿去你家？」 張育銘：「你這樣不順路，感覺很麻煩你」被告：「沒關係啦！我也想去清水服務區買個東西」 張育銘：「金多謝內」 被告：「那我待會出門跟你說」、「我剛出發」、「快到了」「你出來？」、「我在巷口」 張育銘：「沒看到你」（雙方語音通話2 通，時間為109年5月10日下午5時1分、5時2分） 張育銘：「謝謝你欸，還麻煩你跑一趟，感恩」（109年5月10日午5時5分） 被告：「沒事」 109年度偵字第16105號卷第329頁至第331頁